臺灣臺東地方法院民事裁定
111年度聲字第292號
聲  請  人  邱定國
相  對  人  邱定輝
上列當事人間聲請停止執行事件，本院裁定如下：
    主  文
聲請人供擔保新臺幣捌萬捌仟貳佰肆拾元後，本院一○九年度司
執字第一六四九四號清償債務執行事件，發款予相對人新臺幣伍
拾捌萬捌仟貳佰陸拾陸元部分之強制執行程序，於本院一一一年
度訴字第七五號異議之訴事件終局裁判確定，或和解、調解、撤
回起訴而終結前，應停止執行。
    理  由
一、按有回復原狀之聲請，或提起再審或異議之訴，或對於和解
    為繼續審判之請求，或提起宣告調解無效之訴、撤銷調解之
    訴，或對於許可強制執行之裁定提起抗告時，法院因必要情
    形或依聲請定相當並確實之擔保，得為停止強制執行之裁定
    ，強制執行法第18條第2項定有明文。又法院依強制執行法
    第18條第2項定擔保金額而准許停止強制執行之裁定者，該
    項擔保係備供債權人因停止執行所受損害之賠償，其數額應
    依標的物停止執行後，債權人未能即時受償或利用該標的物
    所受之損害額，或其因另供擔保強制執行所受之損害額定之
    ，非以標的物之價值或其債權額為依據（最高法院91年度台
    抗字第429號裁定意旨參照）。
二、本件聲請意旨略以：本院109年度司執字第16494號清償債務
    執行事件（下稱系爭執行事件），將發款予相對人新臺幣（
    下同）5,384,616元，其中588,266元部分，聲請人對相對人
    有同額債權應優先受償，聲請人已另行具狀提起異議之訴，
    為免繼續發款予相對人，致聲請人債權難以受償，聲請人願
    供擔保，依強制執行法第18條第2項規定，聲請裁定停止發
    款予相對人588,266元部分之強制執行程序等語。
三、查聲請人以其向本院提起異議之訴為由，聲請裁定停止系爭
    執行事件發款予相對人588,266元部分之強制執行程序，經
    本院調取系爭執行事件及本院111年度訴字第75號異議之訴
    事件卷宗核閱屬實。又聲請人具狀起訴時，雖以分配表異議
    之訴為名，但系爭執行事件實係變價分割共有物，並無製作
    分配表分配可言，聲請人自亦無從提起分配表異議之訴，惟
    聲請人對於發款予相對人588,266元部分，既主張有權優先
    受償，足以排除相對人領款，應解釋其真意仍為提起異議之
    訴無誤，尚與強制執行法第18條第2項規定要件相符。本院
    審酌相對人因停止執行所受之損害，相當於就系爭執行事件
    本應發款588,266元予相對人部分，相對人無法即時領款所
    受之利息損失，參考各級法院辦案期限實施要點規定，第一
    、二審通常程序審判案件期限分別為1年4月、2年，並衡量
    所涉爭點及案情明確程度，預估兩造間異議之訴事件審理期
    限為3年，以此計算本件聲請獲准停止執行，因而致相對人
    延遲領款期間。準此，相對人因停止執行所受損害為延遲領
    款588,266元3年之法定遲延利息88,240元（計算式：588,26
    6元×週年利率5%×3年≒88,240元，元以下四捨五入），據以
    酌定如主文所示之擔保金額，准予停止執行。
四、依強制執行法第18條第2項，裁定如主文。
中　　華　　民　　國　　111 　年　　7 　　月　　6 　　日
                  民事第一庭  法  官  黃柏仁
以上正本係照原本作成。
如不服本裁定應於送達後10日內向本庭提出抗告狀，並繳納抗告
費新臺幣1,000元。
中　　華　　民　　國　　111 　年　　7 　　月　　7 　　日
                              書記官  張春梅